臺灣高雄地方法院刑事判決　　　　　　　96年度易字第1651號
公　訴　人　臺灣高雄地方法院檢察署檢察官
被　　　告　甲○○
　　　　　　　　　　　樓
　　　　　　　　　　（現於臺灣高雄監獄執行中）
上列被告因違反毒品危害防制條例案件，經檢察官提起公訴（96
年度毒偵字第3085號），被告於本院準備程序中為有罪之陳述，
經裁定依簡式審判程序審理，判決如下：
    主  文
甲○○施用第二級毒品，累犯，處有期徒刑伍月，如易科罰金，
以新台幣壹仟元折算壹日。
    事  實
一、甲○○前於民國87年間，因施用毒品案件，經本院以87年度
    毒聲字第1487號裁定送觀察、勒戒後，認無繼續施用毒品之
    傾向，於87年8 月13日觀察、勒戒執行完畢釋放，並經臺灣
    高雄地方法院檢察署檢察官以87年度偵字第17731 號為不起
    訴處分確定；復於88年間，因施用第一級、第二級毒品案件
    ，經本院以88年度毒聲字第1410號裁定送觀察、勒戒，認有
    繼續施用毒品傾向，再經本院以88年度毒聲字第2260號裁定
    令入戒治處所施以強制戒治，於戒治期間表現良好，經本院
    以88年度毒聲字第7708號裁定停止戒治，所餘戒治期間並付
    保護管束，嗣於89年3 月18日因保護管束期滿視為強制戒治
    執行完畢釋放；其所為施用毒品犯行，則經本院於88年5 月
    29 日 以88年度訴字第644 號各判處有期徒刑9 月、6 月，
    並定應執行刑1 年2 月確定。另其於92年間，因違反妨害兵
    役條例案件，經本院以92年度易字第1644號判決判處有期徒
    刑3 月確定；因施用第一級、第二級毒品案件，經本院以93
    年度訴緝字第209 號判決各判處有期徒刑8 月、4 月，應執
    行有期徒刑10月，經提起上訴後，嗣於臺灣高等法院高雄分
    院94年度上訴字第95號案件審理中撤回上訴而確定，並與前
    開違反妨害兵役案件之宣告刑合併定應執行刑有期徒刑1 年
    ，甫於95年1 月25日縮短刑期而徒刑執行完畢。詎仍不知悔
    改並戒除毒癮，明知甲基安非他命業經公告為毒品危害防制
    條例第2 條第2 項第2 款所列管之第二級毒品，不得非法持
    有、施用，於強制戒治執行完畢釋放後5 年內已再犯前揭施
    用毒品案件，竟仍基於施用第二級毒品甲基安非他命之犯意
    ，於95年12月25日12時許，在其位於高雄縣林園鄉某處工地
    內，以將第二級毒品甲基安非他命置入玻璃管製之吸食器燒
    烤後吸食其煙霧之方式，施用第二級毒品甲基安非他命1 次
    。嗣於同日16時30分許，在高雄市○○區○○路與南華路路
    口，因行跡可疑為警盤查，並採其尿液送驗結果，呈甲基安
    非他命陽性反應而獲悉上情。
二、案經高雄市政府警察局移送臺灣高雄地方法院檢察署檢察官
    偵查起訴。
    理  由
一、按本案被告甲○○所犯係死刑、無期徒刑、最輕本刑為3 年
    以上有期徒刑以外之罪，其於準備程序就前揭被訴事實為有
    罪之陳述，經告知簡式審判程序之旨，並聽取其與公訴人之
    意見後，認無不得或不宜改依簡式審判程序進行之情形，爰
    依刑事訴訟法第273 條之1 第1 項規定，裁定本件進行簡式
    審判程序，合先敘明。
二、上揭事實，業據被告於本院審理中坦承不諱，且被告於95年
    12月25日19時6 分許，經警採集尿液送高雄市立凱旋醫院先
    後以酵素免疫分析法及氣相層析質譜法鑑定結果，呈甲基安
    非他命陽性反應，有該公司96年1 月8 日濫用藥物尿液檢驗
    報告（編號A00000000 號）1 紙在卷可稽，足認被告上開之
    自白與事實相符，堪可採為本案論罪科刑之依據。本件事證
    明確，被告施用第二級毒品之犯行，洵堪認定。
三、第按甲基安非他命為毒品危害防制條例第2 條第2 項第2 款
    所稱之第二級毒品，不得施用、持有。次按，犯毒品危害防
    制條例第10條施用第一級毒品之罪者，檢察官應聲請法院裁
    定，令被告入勒戒處所觀察、勒戒，經觀察、勒戒後，檢察
    官依據勒戒處所之陳報，認受觀察、勒戒人無繼續施用毒品
    傾向者，應即釋放，並為不起訴之處分；認受觀察、勒戒人
    有繼續施用毒品之傾向者，檢察官應聲請法院裁定令入戒治
    處所強制戒治，其期間為6 個月以上，至無繼續強制戒治之
    必要為止，但最長不得逾1 年，強制戒治期滿，應即釋放，
    由檢察官為不起訴之處分。觀察、勒戒或強制戒治執行完畢
    釋放後，5 年內再犯第10條之罪者，應依一般刑事訴訟程序
    予以起訴論罪科刑，此觀諸毒品危害防制條例第20條第1項
    、第2 項、第23條第1 項、第2 項規定自明。而被告若於5
    年內已再犯，經依法追訴處罰，縱其第3 次（或第3 次以上
    ）再度施用毒品之時間，在初犯經觀察、勒戒或強制戒治執
    行完畢釋放5 年以後，已不合於「5 年後再犯」之規定，且
    因已於「5 年內再犯」，顯見其再犯率甚高，原實施觀察、
    勒戒或強制戒治，已無法收其實效，即應依該條例第10條處
    罰（最高法院95年第7 次刑事庭會議決定可資參照）。本件
    被告前於87年間，因施用毒品案件，經本院以87年度毒聲字
    第1487號裁定送觀察、勒戒後，認無繼續施用毒品之傾向，
    於87年8 月13日觀察、勒戒執行完畢釋放，並經臺灣高雄地
    方法院檢察署檢察官以87年度偵字第17731 號為不起訴處分
    確定；復於88年間，因施用毒品案件，經本院以88年度毒聲
    字第1410號裁定送觀察、勒戒，認有繼續施用毒品傾向，再
    經本院以88年度毒聲字第2260號裁定令入戒治處所施以強制
    戒治，於戒治期間表現良好，經本院以88年度毒聲字第7708
    號裁定停止戒治，所餘戒治期間並付保護管束，嗣於89年3
    月18日因保護管束期滿視為強制戒治執行完畢釋放；其施用
    毒品犯行，則經本院於88年5 月29日以88年度訴字第644 號
    各判處有期徒刑9 月、6 月，並定應執行刑1 年2 月確定；
    另其於92年間因施用第一級、第二級毒品案件，經本院以93
    年度訴緝字第209 號判決各判處有期徒刑8 月、4 月，應執
    行有期徒刑10月，經提起上訴後，嗣於臺灣高等法院高雄分
    院94年度上訴字第95號案件審理中撤回上訴而確定，有臺灣
    高雄地方法院檢察署刑案資料查註紀錄表、全國施用毒品案
    件紀錄表及臺灣高等法院被告前案紀錄表、在監在押全國紀
    錄表各1 件在卷可參，是被告於上開強制戒治執行完畢釋放
    後，5 年內再犯上開施用第一級、第二級毒品案件經本院判
    處上開徒刑確定，則本件施用毒品罪雖係在前開強制戒治執
    行完畢釋放5 年後所犯，揆諸前揭說明，仍應依法論科。
四、核被告所為，係犯毒品危害防制條例第10條第2 項之施用第
    二級毒品罪。被告持有第二級毒品之低度行為，為施用之高
    度行為所吸收，不另論罪。又被告前於92年間，因違反妨害
    兵役條例案件，經本院以92年度易字第1644號判決判處有期
    徒刑3 月確定；因施用第一級、第二級毒品案件，經本院以
    93年度訴緝字第209 號判決各判處有期徒刑8 月、4 月，應
    執行刑有期徒刑10月，經提起上訴後，嗣於臺灣高等法院高
    雄分院94年度上訴字第95號案件審理中撤回上訴而確定，並
    與前開違反妨害兵役案件之宣告刑合併定應執行刑有期徒刑
    1 年，並於95年1 月25日縮短刑期而徒刑執行完畢，有臺灣
    高雄地方法院檢察署刑案資料查註紀錄表及臺灣高等法院被
    告前案紀錄表各1 份在卷可稽，其於有期徒刑執行完畢後5
    年內，再犯本件有期徒刑以上之罪，為累犯，應依刑法第47
    條第1 項規定加重其刑。爰審酌被告經前開強制戒治執行完
    畢後，除有上開施用毒品前科外，其再犯本件施用毒品之犯
    行，顯見其仍未能戒除毒癮，且戒毒之意念非堅，惟念及其
    於犯後已坦承犯行，態度良好，且施用毒品行為，乃屬對其
    自身健康之戕害行為，及其犯罪動機、目的、手段、施用次
    數等一切情狀，量處如主文所示之刑，並考量本件犯罪情節
    之輕重，及被告係國中肄業，業工，經濟狀況勉持等情（偵
    卷第4 頁關於被告教育程度、職業及家庭經濟狀況欄之記載
    ），諭知如主文所示之易科罰金折算標準，以資懲儆。
據上論斷，應依刑事訴訟法第273 條之1 第1 項、第284 條之1
、第299 條第1 項前段，毒品危害防制條例第10條第2 項，刑法
第11條前段、第47條第1 項、第41條第1 項前段，判決如主文。
本案經檢察官乙○○到庭執行職務。
中　　華　　民　　國　　96　　年　　6 　　月　　29　　日
                  刑事第十六庭  法　官  蔣志宗
以上正本證明與原本無異。
如不服本判決，應於判決送達後10日內，向本院提出上訴狀。
中　　華　　民　　國　　96　　年　　6 　　月　　29　　日
                                書記官  洪育祺
附錄本案論罪科刑之法條：
＜毒品危害防制條例第10條＞
施用第一級毒品者，處 6 月以上 5 年以下有期徒刑。
施用第二級毒品者，處 3 年以下有期徒刑。
